---
title: "NAVER MOVIE GPA CRAWLING"
author: "Jae Kwan Koo"
output:
  github_document:
    toc: yes
    toc_depth: 4
  word_document: default
  html_document:
    fig_height: 6
    fig_width: 10
    highlight: textmate
    toc: yes
    toc_depth: 4
    toc_float: yes
---  

```{r setup, include=FALSE}
knitr::opts_chunk$set(echo=T, fig.align = "center", message=F, warning=F, fig.height = 5, cache=F, dpi = 300, dev = "png")
```  

# Web Scraping  

```{r}
library(rvest)
library(dplyr)

library(stringr)
library(data.table)
library(DT)

library(RSQLite)
library(sqldf)
```  

## Naver Movie crawling.  

### Example  

```{r}
url<-"https://movie.naver.com/movie/point/af/list.nhn?&page=1"
```  

50페이지까지 뽑기전에 1페이지만 샘플로 잘 동작하는지 확인해보자.  

```{r}
read_html(url,encoding="CP949") %>% html_nodes(".title a.movie.color_b") %>% html_text()
```  

`ctrl+shift+c`키를 통해 영화제목에 해당하는 상위 클래스를 선택하고 그 밑의 a태그에서 다시 클래스로 경로를 확인했다.  
상황마다 방법들이 다르니 경험이 중요한 것 같다.  
현재는 1페이지에 해당하는 영화들이 잘 나오는 것을 확인할 수 있다.  

```{r}
read_html(url,encoding="CP949") %>% html_nodes(".list_netizen_score em") %>% html_text()
```  

다음으로 1페이지에 해당하는 평점을 확인해보자.  
`list_netizen_score` 클래스 밑에 em이라는 태그에서 평점의 숫자가 있는 것을 확인할 수 있다.  
우리는 지금 이제 50페이지까지 최근 영화리뷰와 영화별 평점을 뽑아 평균을 낼 생각이다.  

### Expansion.  

```{r}
url<-"https://movie.naver.com/movie/point/af/list.nhn?&page="
```  

페이지별로 다른상황을 취하기 위해 url에서 page num을 뺏다. 차후에 `paste0`로 문자열 연결을 할 수 있다.  

```{r}
title<-NULL; grade<-NULL

for (i in 1:50){
  new_url<-paste0(url,i)
  
  title<-c(title,read_html(new_url,encoding="CP949") %>% html_nodes(".title a.movie.color_b") %>% html_text())
  grade<-c(grade,read_html(new_url,encoding="CP949") %>% html_nodes(".list_netizen_score em") %>% html_text())
  
  result<-data.table(title,grade)
}
```  

euc-kr인코딩은 인자로 `euc-kr`로 넣어줄 때 가끔 안되는 곳이 있다고 한다. 그래서 `CP949`를 encoding옵션의 인자로 선택하였다.  
각페이지별로 title, grade변수에 차례차례 들어갈 것이다.  
결과를 data.table으로 만들어 확인하자.  

```{r}
datatable(result)   #use html file
```  

```{r}
result
```


한 페이지에 10개씩 50페이지까지 500개의 네티즌들의 최근 영화에 대한 리뷰평들이 나타나는 모습이다.  


```{r}
result$title<-as.character(result$title)
result$grade<-as.numeric(result$grade)


koo<-result %>% group_by(title) %>% 
    summarise(mean_grade= mean(grade),n=n()) %>% 
    filter(n>=3) %>% 
    arrange(desc(mean_grade))
```  

이제 이 영화별로 평균을 내보자. 리뷰평이 3개미만인 것들은 의미가 없다생각했고, 3개이상인 것들에 대해서만 확인해보자.  

```{r}
koo
```  

평균평점이 높은 순서대로 정렬하였다.  

```{r}
sqldf("select * from koo limit 5", drv="SQLite")
```  

sql구문도 잘 먹히는 모습이다. sql에 대해서는 다음에 다루어 보려고 한다.

