---
title: "머신러닝을 이용한 당뇨병 예측"
author: "Jae Kwan Koo"
output:
  github_document:
    toc: yes
    toc_depth: 4
  word_document: default
  html_document:
    fig_height: 6
    fig_width: 10
    highlight: textmate
    toc: yes
    toc_depth: 4
    toc_float: yes
---  

```{r setup, include=FALSE}
knitr::opts_chunk$set(echo=T, fig.align = "center", message=F, warning=F, fig.height = 5, cache=F, dpi = 300, dev = "png")
```  

```{r}
# install.packages("webshot")
# webshot::install_phantomjs()
```


```{r}
# data wrangling
library(data.table)
library(tidyverse)    
    

# data assessment/visualizations
library(caret)         # using confusionMatrix function and createDataPartition function 
library(DT)       
library(corrplot)
library(knitr)
library(plotly)


# model
library(rpart)         # making decision tree
library(rpart.plot)    # plot for decision tree
library(randomForest)  # using randomForest algorithm
library(pROC)          # using roc function in package
library(mice)          # (multiple imputation, MI)
library(xgboost)
```  


```{r}
setwd("d:/")
data<-fread("dataset_37_diabetes.csv")
```  

### Variable Description.  

* preg : 임신횟수  
* plas : 혈장 포도당 농도  
* pres : 혈압  
* skin : 피부 주름 두께  
* insu : 2시간 혈청 인슐린  
* mass : weight / (height)^2  
* pedi : 당뇨병 혈통 기능  
* age : 나이  
* class : 당뇨병 여부  

## EDA  

```{r echo=FALSE}
datatable(data,caption = 'Table : whole data',
          filter = 'top', options = list(pageLength = 10, autoWidth = TRUE))
```  

```{r}
summary(data); str(data)
data$class<-as.factor(data$class)
```  

### Missing Values.  


```{r}
sapply(data,function(x) sum(is.na(x)))
sapply(data,function(x) sum(x==0))
```  

```{r}
data<-data %>% mutate(plas=replace(plas, list=(plas==0), NA),
                      pres=replace(pres, list=(pres==0), NA),
                      skin=replace(skin, list=(skin==0), NA),
                      insu=replace(insu, list=(insu==0), NA),
                      mass=replace(mass, list=(mass==0), NA))


# dataset을 m개 만든다. 디폴트는 5 , method : randomforest
miceMod <- mice(data,method="rf",seed = 1234,print=F) 


miceOutput <- complete(miceMod)
datatable(miceOutput)

fit <- with(miceMod,lm(preg~plas+pres+skin+insu+mass+pedi+age+class))
pool_fit <- pool(fit)
summary(pool_fit)
```  

```{r}
anyNA(miceOutput)
str(miceOutput)

data2<-miceOutput
```  


결측치는 없음을 확인했고, preg(임신횟수)를 제외한 나머지 변수에서 0은 일어날 수 없는 수치이므로 mice패키지를 이용하여 결측치를 채워넣었다.  

```{r}
data2 %>% mutate(age_group=
                  case_when(age>=20 & age<30 ~ "20s",
                            age>=30 & age<40 ~ "30s",
                            age>=40 & age<50 ~ "40s",
                            age>=50 & age<60 ~ "50s",
                            age>=60 & age<70 ~ "60s",
                            age>=70 & age<80 ~ "70s",
                            age>=80 & age<90 ~ "80s")) %>% group_by(age_group) %>% summarise(n=n())
```  

나이대별로 사람수를 알 수 있다.  60대 이상부터는 한 그룹으로 묶는게 나아보인다.  

```{r}
data2 %>% mutate(age_group=
                  case_when(age>=20 & age<30 ~ "20s",
                            age>=30 & age<40 ~ "30s",
                            age>=40 & age<50 ~ "40s",
                            age>=50 & age<60 ~ "50s",
                            age>=60 ~ "60~")) %>% group_by(age_group) %>% summarise(n=n())
```  

```{r, message=FALSE, warning=FALSE, echo=TRUE, fig.height=4.5, fig.width=9}
group_num<-data2 %>% mutate(age_group=
                  case_when(age>=20 & age<30 ~ "20s",
                            age>=30 & age<40 ~ "30s",
                            age>=40 & age<50 ~ "40s",
                            age>=50 & age<60 ~ "50s",
                            age>=60 ~ "60~")) %>% group_by(age_group) %>% 
  summarise(number=n()) %>% 
  ggplot(aes(x=age_group,y=number))+geom_bar(stat="identity")+
  theme_bw(base_size = 20,base_line_size = 0.5)

ggplotly(group_num,session="knitr")
```  

나이대별로 사람수이다.  

```{r}
data2 %>% mutate(age_group=
                  case_when(age>=20 & age<30 ~ "20s",
                            age>=30 & age<40 ~ "30s",
                            age>=40 & age<50 ~ "40s",
                            age>=50 & age<60 ~ "50s",
                            age>=60 ~ "60~")) %>% group_by(age_group) %>%
  summarise(mean(preg),mean(plas),mean(pres),mean(skin),mean(insu),mean(mass),mean(pedi))
```    

나이대별로 각 요인들의 평균치이다.  

```{r}
data3<-data2 %>% mutate(age_group=
                  case_when(age>=20 & age<30 ~ "20s",
                            age>=30 & age<40 ~ "30s",
                            age>=40 & age<50 ~ "40s",
                            age>=50 & age<60 ~ "50s",
                            age>=60 ~ "60~"))
```  

### Box-Plot {.tabset}

#### preg  

```{r, message=FALSE, warning=FALSE, echo=TRUE, fig.height=4.5, fig.width=9}
data3[,!(names(data3) %in% c("class"))] %>% group_by(age_group) %>% 
  ggplot(aes(x=age_group,y=preg))+ geom_boxplot(outlier.color = 'red',outlier.shape = 2)+
  stat_summary(fun.y="mean", geom="point", shape=22, size=3, fill="blue")  
```  

#### plas

```{r}
data3[,!(names(data3) %in% c("class"))] %>% group_by(age_group) %>% 
  ggplot(aes(x=age_group,y=plas))+geom_boxplot(outlier.color = 'red',outlier.shape = 2)+
  stat_summary(fun.y="mean", geom="point", shape=22, size=3, fill="blue")  
```  

#### pres  

```{r}
data3[,!(names(data3) %in% c("class"))] %>% group_by(age_group) %>% 
  ggplot(aes(x=age_group,y=pres))+geom_boxplot(outlier.color = 'red',outlier.shape = 2)+
  stat_summary(fun.y="mean", geom="point", shape=22, size=3, fill="blue")
```  

#### skin  

```{r}
data3[,!(names(data3) %in% c("class"))] %>% group_by(age_group) %>% 
  ggplot(aes(x=age_group,y=skin))+geom_boxplot(outlier.color = 'red',outlier.shape = 2)+
  stat_summary(fun.y="mean", geom="point", shape=22, size=3, fill="blue") 
```  

#### insu  

```{r}
data3[,!(names(data3) %in% c("class"))] %>% group_by(age_group) %>% 
  ggplot(aes(x=age_group,y=insu))+geom_boxplot(outlier.color = 'red',outlier.shape = 2)+
  stat_summary(fun.y="mean", geom="point", shape=22, size=3, fill="blue")
```  

#### mass  

```{r}
data3[,!(names(data3) %in% c("class"))] %>% group_by(age_group) %>% 
  ggplot(aes(x=age_group,y=mass))+geom_boxplot(outlier.color = 'red',outlier.shape = 2)+
  stat_summary(fun.y="mean", geom="point", shape=22, size=3, fill="blue")
```  

#### pedi  

```{r}
data3[,!(names(data3) %in% c("class"))] %>% group_by(age_group) %>% 
  ggplot(aes(x=age_group,y=pedi))+geom_boxplot(outlier.color = 'red',outlier.shape = 2)+
  stat_summary(fun.y="mean", geom="point", shape=22, size=3, fill="blue")
```  
  
##

content below tabbed region


```{r echo=FALSE}
data3$class_level<-ifelse(data3$class=="tested_negative",0,1)
datatable(data3,caption = 'Table : adjusted whole data',
          filter = 'top', options = list(pageLength = 10, autoWidth = TRUE))
```  

```{r}
data3 %>% group_by(age_group) %>% 
  summarise(ratio=sum(class_level)/n()) %>%
  ggplot(aes(x=age_group,y=ratio))+geom_bar(stat="identity")
```  

당뇨병 환자들의 나이대들에 대한 비율 그래프이다. 위의 boxplot에서 plas(혈장 포도당 농도)의 그래프와 비슷한 양상을 보이고 있다.  

### Correlation Plot.  

```{r}
data3 %>% 
  select(-class, -age_group, -class_level) %>%
  select_if(is.numeric) %>%
  cor(use="complete.obs") %>%
  corrplot.mixed(tl.cex=0.85)
```  


## partition the dataset.  

```{r}
set.seed(1234)
index<-createDataPartition(data3$class,p=0.7,list=F)

train<-data3[index,]
test<-data3[-index,]
```  

train과 test데이터를 70%확률로 랜덤하게 분리하였다.  

```{r echo=FALSE}
datatable(train,caption = 'Table : train data',
          filter = 'top', options = list(pageLength = 10, autoWidth = TRUE))

datatable(test, caption = "Table : test data",
          filter = 'top', options = list(pageLength = 10, autoWidth = TRUE))
```  

## Logistic Regression.  

```{r}
logistic_model<-glm(class_level~preg+plas+pres+skin+insu+mass+pedi+age,
                    data = train, family = "binomial")

summary(logistic_model)
```  

```{r}
test$class_prob<-predict(logistic_model, test[,1:8],type = "response")

test$class_pred<-ifelse(test$class_prob>0.5,1,0)
```  

```{r}
mean(test$class_level==test$class_pred)
confusionMatrix(as.factor(test$class_pred),as.factor(test$class_level))
```  

In this exercise you will create a ROC curve and compute the area under the curve (AUC) to evaluate the logistic regression model of donations you built earlier.  

```{r}
ROC<-roc(test$class_level,test$class_prob)            # Create a ROC curve

plot(ROC,col="blue")                                  # Plot the ROC curve
auc(ROC)                                              # Calculate the area under the curve (AUC)
```  



## Decision Tree.  

```{r}
tree_model <- rpart(class~preg+plas+pres+skin+insu+mass+pedi+age, data = train, method = "class", control = rpart.control(cp = 0))

tree_model
```  

```{r}
prediction<-predict(tree_model, test[,1:8], type = "class")

table(actual=test$class,pre=prediction); mean(prediction==test$class)
confusionMatrix(prediction,test$class)
```  

```{r}
# Plot the model with default settings
rpart.plot(tree_model)
```  

```{r}
# cross-validation을 계산해 주는 함수로 print.cp를 제공,rpart패키지도 과적합화 문제가 있기 때문
printcp(tree_model)
plotcp(tree_model)
```  

```{r}
ptree<-prune(tree_model, cp= tree_model$cptable[which.min(tree_model$cptable[,"xerror"]),"CP"])
plot(ptree)
text(ptree)
```  

```{r}
rpartpred<-predict(ptree, test, type='class')
confusionMatrix(rpartpred, test$class)
```  


## RandomForest  

```{r}
RandomForest_model<-randomForest(class~preg+plas+skin+insu+mass+pedi+age,data=train[,1:9],ntree=500,importance=T)
prediction2<-predict(RandomForest_model, test[,1:8], type = "class")
mean(prediction2==test$class)

confusionMatrix(prediction2, test$class)
```  

```{r}
importance(RandomForest_model)
varImpPlot(RandomForest_model, type=2, pch=19, col=1, cex=1, main="")
```  

```{r}
importance_data<-data.frame(importance(RandomForest_model))
importance_data[,5]<-rownames(importance_data)

ggplot(data=importance_data,aes(x=reorder(V5,-MeanDecreaseGini),y=MeanDecreaseGini))+
  geom_bar(stat="identity",fill="red")+
  theme_bw()
```  


```{r}
plot(RandomForest_model$err.rate[,1],col='red')
```  

## XGBOOST  

```{r}

```




