---
title: "Multiple Correspondence Analysis practice"
author: "Jae Kwan Koo"
output:
  github_document:
    toc: yes
    toc_depth: 4
  word_document: default
  html_document:
    fig_height: 6
    fig_width: 10
    highlight: textmate
    toc: yes
    toc_depth: 4
    toc_float: yes
---  

```{r setup, include=FALSE}
knitr::opts_chunk$set(echo=T, fig.align = "center", message=F, warning=F, fig.height = 5, cache=F, dpi = 300, dev = "png")
```  

## Correspondence Analysis(CRA) : Multiple CRA  

### 1. The following data are the three-way table for the car accident record on the highway depending on whether the safety belt is worn.  

#### (1) Explain category variables and classification variables in [Table 1].  

* categorical variables : 안전벨트, 이탈, 사망  
* classification variables : 착용/미착용, 예/아니오, 예/아니오  

#### (2) Make a data form of classification variables from [Table 1].  

```{r}
accident <-array(c(14,497,483,100,1,462,411,157),    
                 dim=c(2, 2, 2), 
                 dimnames=list(안전벨트 = c("착용", "미착용"),
                               이탈 = c("yes", "no"),
                               사망 = c("yes", "no")))

accident
```  

3-ways contingency table을 형성하였다.  

#### (3) Apply multiple CRA to the data in (2).  

```{r}
library(ca)
mjca(accident)
```  

제1축과 제2축의 설명력은 각각 74.75%과 0%이다.  
제1축으로도 충분히 범주변수의 대응관계를 보여줄 수 있다.  

#### (4) Describe some associations between categorical variables in the multiple CRA map.  

```{r}
plot(mjca(accident),main="MCRA : 3-ways contingency table")
```  

제 1축의 왼편에 안전벨트를 착용한 경우 이탈이 일어나지 않았고, 오른편에 안전벨트를 미착용했을시 이탈은 일어났다. 사망에 대한 범주변수는 여기서 정확히 설명하기 힘들다.  

### apitude.txt  

#### MCRA  

```{r}
setwd("D:\\Jae Kwan\\3학년2학기\\다변량2\\191128 다변량실습\\Rdata")
apitude_burt<-read.table("apitude.txt",header=T)

B<-as.matrix(apitude_burt)

P <- B / sum(B)
cm <- apply(P, 2, sum)  #apply(object, direction, function)#
Dc<-diag(1/sqrt(cm))    #direction: 1(행방향), 2(열방향)#
eP <- cm %*% t(cm)
Y <- (P - eP) / sqrt(eP)


# Singular Value Decomposition
svd.Y<-svd(Y)
V<-svd.Y$v
Dl<-diag((svd.Y$d)^2)

lam<-(svd.Y$d)^2
fit<-lam/sum(lam)*100
rbind(round(lam, 3),round(fit, 3))

Cb<- Dc%*%V%*%Dl
rownames(Cb)<-colnames(apitude_burt)

Cb2<-Cb[, 1:2]
Cb2
```  

이 데이터는 2차 세계대전 중 미국공군 지원자들이 치룬 적성시험 결과와 10년간 추적을 통하여 교육수준과 직업을 조사한 자료에 대한 버트행렬이다.  
세 개의 범주변수는 버트표의 열에 따라 교육수준(1=낮음, 2, 3, 4=높음), 적성수준(1=낮음, 2, 3, 4, 5=높음), 직업수준(1=자영업, 2=전문직, 3=교육직, 4=월급직)을 갖는다.  

dim1과 dim2는 각각 23.039%, 12.5%의 설명력을 갖는다.  

#### CRA map.  

```{r}
lim<-range(pretty(Cb))

plot(Cb2, xlab="Dim1", ylab="Dim2", xlim=lim, ylim=lim, main="MCRA algorithm : Burt Matrix")
text(Cb2, colnames(apitude_burt), pos=3, col=1)
abline(v=0, h=0)
```  

dim1을 기준으로 오른편에는 (적성5,교육4,직업2~3)이 대응된다. 이는 적성수준이 높은 범주와 교육수준이 높은 범주, 직업이 전문직, 교육직인 범주에 대응한다. 또한, 교육수준이 3으로 중간정도인 경우 적성수준도 중간정도이고 직업은 월급직에 대응되었다.  

### 3. Consider the [Data 8.5.1] (view.txt) Economic Outlook and Economic Policy Preference Survey Data.  

#### (1) Apply multiple CRA to the data  

```{r}
setwd("D:\\Jae Kwan\\3학년2학기\\다변량2\\191128 다변량실습\\Rdata")
view<-read.table("view.txt",header=T)

view<-view[,-1]
head(view)
```  

```{r}
library(ca)
mjca(view)
```  

dim1과 dim2는 각각 85.18%와 0.49%의 설명력을 가지고 있다. dim1으로도 충분히 범주변수들을 설명할 수 있다.  

#### (2) Describe some associations between categorical variables in the multiple CRA map.  

```{r}
par(pty="s")
plot(mjca(view), main="MCRA : 성별, 나이 수입에 따른 경제전망과 정책선호도")
```  

* 제1축과 2축의 설명력은 각각 85.2%와 0.5%이다. 제1축만으로도 충분히 범주변수의 대응관계를  보여줄 수 있다.  
* 제1축의 왼편에 연령(age:1)과 수입(income:1)이 낮은 여성(sex:2)들이 경제전망을 낙관(view:1)하고 정부의 경제정책을 찬성(policy:1)하고 있다.  
* 제1축의 오른편에는 연령(age:2)과 수입(income:2)이 높은 남성(sex:1)들이 경제전망을 비판(view:2)하고 경제정책을 반대(policy:2)하고 있음을 보여주고 있다.  


