---
title: "Simple Correspondence Analysis practice"
author: "Jae Kwan Koo"
output:
  github_document:
    toc: yes
    toc_depth: 4
  word_document: default
  html_document:
    fig_height: 6
    fig_width: 10
    highlight: textmate
    toc: yes
    toc_depth: 4
    toc_float: yes
---  

```{r setup, include=FALSE}
knitr::opts_chunk$set(echo=T, fig.align = "center", message=F, warning=F, fig.height = 5, cache=F, dpi = 300, dev = "png")
```  

# Correspondence Analysis(CRA)  

## 1. two-way table of the frequency and age of women's breast diagnosis  

### (1) Make a null hypothesis for [Table 1] and apply the Chi-square test for this null hypothesis.  
```{r}
O<-matrix(c(91, 90, 51, 
            150, 200, 155,            
            109, 198, 172), byrow=T, nrow=3)
O<-data.frame(O)

colnames(O) <- c("monthly", "frequently", "do not")
rownames(O) <- c("~44", "45~49", "50~")

O
```  

위의 표는 table1에 해당하는 2-way contingency table이다.  

```{r}
chisq.test(O)
```  

H0 : 두 범주형 변수는 독립이다.  
유의확률이 거의 0이므로 매우작은 유의수준에 대해서도 귀무가설을 기각할 수 있다. 따라서, 유방 자가 진단 빈도와 나이는 서로 독립이 아니다.  

### (2) Apply the simple CRA according to the Simple CRA algorithm  

```{r}
f <- O/sum(O)

#행과 열의 주변 합
r <- apply(f,1,sum)  
c <- apply(f,2,sum)  

#행과 열의 주변 비율
Dr<- diag(1/sqrt(r))
Dc<- diag(1/sqrt(c))

cF<- f-r%*%t(c) 
cF<-as.matrix(cF); str(cF)
Y <- Dr%*%(cF)%*%Dc

svd.Y <- svd(Y)
U <- svd.Y$u
V <- svd.Y$v
D <- diag(svd.Y$d)


options("scipen" = 100)
eig <- (svd.Y$d)^2
per <- eig/sum(eig)*100
gof <- sum(per[1:2])  #2dimensional goodness of fit

data.frame(per=round(per, 3),eig=round(eig, 3))
```  

dim 1축만으로 이미 거의 대부분을 설명할 수 있을 정도의 설명력을 가지고 있다.  
dim1의 설명력은 99.759, dim2의 설명력은 0.241이다.  

### (3) Obtain and interpret the simple CRA Plot.  

```{r}
A <- (Dr%*%U%*%D)[,1:2]
B <- (Dc%*%V%*%D)[,1:2]
rownames(A) <- c("<45", "45~49", "50+")
rownames(B) <- c("monthly", "frequently", "do not")

par(pty="s") # s : 가로, 세로 비율 같도록 지정.
lim <-range(pretty(A))

plot(B[, 1:2], xlab="Dim1",ylab="Dim2", xlim=lim,ylim=lim, pch=15,col=2,
     main="SCRA Algorithm : two way contingency table")
text(B[, 1:2],rownames(B),cex=0.8,col=2,pos=3)
points(A[, 1:2],pch=16, col=4)
text(A[, 1:2],rownames(A),cex=0.8,pos=3, col=4)
abline(v=0,h=0)
```  

45세 미만의 사람들은 매달 검진, 45~49세는 주기적으로 검진 50세 이상은 하지 않음과 서로 대응한다.
따라서 45세 미만일수록 검진을 자주하는 것 같다.  

### (4) Apply the simple CRA using the function ca() of R's library(ca).  

```{r}
O<-matrix(c(91, 90, 51, 
            150, 200, 155,            
            109, 198, 172), byrow=T, nrow=3)
O<-data.frame(O)
rownames(O)<-c("<45", "45~49", "50+")
colnames(O)<-c("monthly", "frequently", "do not")


library(ca)
sca<-ca(O)
sca
```  

simple correspondence analysis는 R함수 `ca()`를 활용할 수 있다.  
앞선 결과와 마찬가지로 1축으로 대부분을 설명가능하다.  

```{r}
par(pty="s")
plot(sca, main="SCRA package ca : 이원분할표")
```  

## 2. Consider a three-way table for AIDS Symptoms by AZT Use and Race.  

### (1) Make a null hypothesis for [Table 2] and test this null hypothesis.  

```{r}
data <-array(c(14,32,93,81,11,12,52,43),    
                 dim=c(2, 2, 2), 
                 dimnames=list(race=c("white", "black"),
                               AIDS_Symptoms =c("yes", "no"),
                               AZT_Use =c("yes", "no")))
data
```  

```{r}
mantelhaen.test(data)  # 3-ways 
```  

유의수준 0.05에서 3개의 범주형 변수들은 독립이 아니다.  
즉, AZT_USE, AIDS_SYMPTOMS, RACE변수는 연관이 있다.  

### (2) Consider a 2-ways table from [Table 2].  

```{r}
data2<-array(c(25,44,145,124),    
             dim=c(2, 2), 
             dimnames=list(AZT_Use =c("yes", "no"),
                           AIDS_Symptoms =c("yes", "no")))


data2<-matrix(c(25,44,145,124),byrow=F,ncol=2)
rownames(data2)<-c("AZT_Use_Y","AZT_Use_N")
colnames(data2)<-c("AIDS_Y","AIDS_N")

data2
```  

race변수를 제외한 2-way만 생각해보자.  

### (3) Make a null hypothesis and apply the Chi-square test.  

```{r}
chisq.test(data2)
```  

유의수준 0.05에서 귀무가설을 기각한다. 즉, AZT_USE와 AIDS는 연관이 있다.  

### (4) Obtain and interpret the simple CRA Plot.  

```{r}
O<-matrix(c(25,44,145,124),byrow=F,ncol=2)
O<-data.frame(O)
rownames(O)<-c("AZT_Use_Y","AZT_Use_N")
colnames(O)<-c("AIDS_Y","AIDS_N")

f <- O/sum(O)

#행과 열의 주변 합
r <- apply(f,1,sum)  
c <- apply(f,2,sum)  

#행과 열의 주변 비율
Dr<- diag(1/sqrt(r))
Dc<- diag(1/sqrt(c))


cF<- f-r%*%t(c) 
cF<-as.matrix(cF); str(cF)
Y <- Dr%*%(cF)%*%Dc

svd.Y <- svd(Y)
U <- svd.Y$u
V <- svd.Y$v
D <- diag(svd.Y$d)


options("scipen" = 100)
eig <- (svd.Y$d)^2
per <- eig/sum(eig)*100
gof <- sum(per[1:2])  #2차원 gof

data.frame(per=round(per, 3),eig=round(eig, 3))

A <- (Dr%*%U%*%D)[,1:2]
B <- (Dc%*%V%*%D)[,1:2]
rownames(A) <-c("AZT_Use_Y","AZT_Use_N")
rownames(B) <-c("AIDS_Y","AIDS_N")


par(pty="s") # s : 가로, 세로 비율 같도록 지정.

lim <-c(min(A)-0.3,max(A)+0.3)

plot(B[, 1:2], xlab="Dim1",ylab="Dim2", xlim=lim,ylim=lim, pch=15,col=2,
     main="SCRA Algorithm : 이원분할표")
text(B[, 1:2],rownames(B),cex=0.8,col=2,pos=3)
points(A[, 1:2],pch=16, col=4)
text(A[, 1:2],rownames(A),cex=0.8,pos=3, col=4)
abline(v=0,h=0)
```  

(AZT_USE가 NO, AIDS가 YES), (AZT_USE가 YES, AIDS가 NO)로 대응이 가능하다.  
1축의 설명력이 100으로 한 축으로만으로도 완벽하게 설명이 가능하다.  
AZT_USE를 하지않는 사람들은 AIDS를 한 것으로 생각할 수 있다.  

