---
title: "Discriminant and Classification analysis(DCA) - (1)"
author: "Jae Kwan Koo"
output:
  github_document:
    toc: yes
    toc_depth: 4
  word_document: default
  html_document:
    fig_height: 6
    fig_width: 10
    highlight: textmate
    toc: yes
    toc_depth: 4
    toc_float: yes
---  

```{r setup, include=FALSE}
knitr::opts_chunk$set(echo=T, fig.align = "center", message=F, warning=F, fig.height = 5, cache=F, dpi = 300, dev = "png")
```  

#### Import library, Set working directory  

```{r}
library(MASS)
library(MVN)
library(biotools)
```  

다변량 정규성 검정을 위해 MVN패키지, 등분산검정을 위해 biotools패키지를 불러왔다.  

```{r}
setwd("D:\\Jae Kwan\\R프로그래밍\\Multivariate Analysis")
getwd()
```  

#### import the data.  

```{r}
data<-read.table("admission.txt",header = T)
head(data); tail(data)
```

그룹별로 GPA, GMAT이 열로 들어가 있는 모습이다.  

```{r}
g1<-subset(data,data$group==1,select = c("GPA","GMAT"))
g2<-subset(data,data$group==2,select = c("GPA","GMAT"))
g3<-subset(data,data$group==3,select = c("GPA","GMAT"))
```  

그룹별로 데이터를 분리, 분류를 위해 select를 이용해 group변수는 제외하고 할당하였다.  


## 1. In Data 6.12.2 (admission.txt) is the admission data for graduate school of business. The data are the GPA and GMAT scores of the three communities classified as acceptance, rejection, and boundary.  

### (1) Compute the mean vector, covariance matrix, and joint covariance matrix of the three clusters.  

#### mean vector  

```{r}
tapply(data$GPA,data$group,mean)
tapply(data$GMAT,data$group,mean)

# same result
aggregate(data$GPA~data$group,data,mean)
aggregate(data$GMAT~data$group,data,mean)
```  

tapply또는 aggregate 함수 등으로 그룹별 평균벡터를 계산할 수 있다.  
1 그룹의 GPA, GMAT평균이 다른 그룹보다 높음을 알 수 있다.  

```{r}
library(tidyverse)

data %>% ggplot(aes(x=group,y=GPA,group=group)) + 
  geom_boxplot(outlier.color = 'red',outlier.shape = 2)+
  stat_summary(fun.y="mean", geom="point", shape=22, size=3, fill="blue")
```  

group별 GPA에 대한 boxplot이다. 평균과 이상치도 확인할 수 있다.  


#### covariance matrix  

```{r}
S1<-cov(g1); S2<-cov(g2); S3<-cov(g3)
S1; S2; S3
```  

#### joint covariance matrix  

```{r}
Sp<-((nrow(g1)-1)*S1+(nrow(g2)-1)*S2+(nrow(g3)-1)*S3)/(nrow(g1)+nrow(g2)+nrow(g3)-3)
Sp
```  
### (2) Consider the homogeneity of the multivariate normal distribution and the covariance matrix of the three clustesr.  

#### multivariate normality  

```{r}
mvn(g1,multivariatePlot = 'qq')
```  

왜도, 첨도를 이용한 다변량 정규성 검정을 실시하였다. p-value가 유의수준 0.05보다 크므로 귀무가설을 기각할 수 없다. 1그룹 데이터는 다변량 정규성을 만족하는 데이터라고 할 수 있다.  

```{r}
mvn(g2,multivariatePlot = 'qq')
```  

왜도, 첨도를 이용한 다변량 정규성 검정을 실시하였다. p-value가 유의수준 0.05보다 크므로 귀무가설을 기각할 수 없다. 2그룹 데이터는 다변량 정규성을 만족하는 데이터라고 할 수 있다.  

```{r}
mvn(g3,multivariatePlot = 'qq')
```  

왜도, 첨도를 이용한 다변량 정규성 검정을 실시하였다. 첨도 부분에서 p-value가 유의수준 0.05보다 작다.  
하지만 그림에서 보이는 오른쪽 이상치를 제외한다면, 그리고 일변량 정규성은 모든 변수가 만족하므로 3그룹 데이터는 다변량 정규성을 만족하는 데이터라고 하고 넘어가겠다.  

### (3) (2) whether the joint covariance matrix obtained in (1) is necessary.  

#### box-M test  

```{r}
biotools::boxM(data[,1:2],data$group)
```

분산의 동질성 검정을 위해 box-M 검정을 실시하였다. p-value가 alpha(=0.05)보다 작으므로 귀무가설을 기각한다.  
즉, 세 집단의 공분산행렬이 동일하지 않다고 할 수 있다.  
따라서 joint covariance matrix는 필요하지 않다.  

### (4) Select LDA and QDA according to the results of (2).  

```{r}
attach(data)
QDA<-qda(group~GPA+GMAT, data=data,prior=c(1,1,1)/3)
QDA
```  

세 군집은 다변량 정규성이 만족되며, 공분산행렬의 동질성이 성립하지 않으므로 이차분류규칙을 적용할 수 있다.  
이를 위해 이차판별분석 QDA를 위해 qda()함수를 활용하였다.  

```{r}
qcluster<-predict(QDA,data)$class
qct<-table(data$group,qcluster)
qct
```  

행 index는 군집이고, 열 index는 이차판별함수에 의한 분류군집이다.  
여기서 1그룹으로 되어있을 때, 3그룹으로 분류된 것이 1개,  
2그룹으로 되어있는데 3그룹으로 된 것이 1개,  
3그룹으로 되어있는데 1그룹으로 이차판별함수에 의해 분류가 된 것이 1개가 있다.  
이것들은 오분류된 것이 있음을 보여준다.


