---
title: "Discriminant and Classification analysis(DCA) - (3)"
author: "Jae Kwan Koo"
output:
  github_document:
    toc: yes
    toc_depth: 4
  word_document: default
  html_document:
    fig_height: 6
    fig_width: 10
    highlight: textmate
    toc: yes
    toc_depth: 4
    toc_float: yes
---  

```{r setup, include=FALSE}
knitr::opts_chunk$set(echo=T, fig.align = "center", message=F, warning=F, fig.height = 5, cache=F, dpi = 300, dev = "png")
```  

#### Ready for analysis  

```{r}
library("MVN")
library(biotools)
library(tidyverse)
```  

```{r}
setwd("D:\\Jae Kwan\\3학년2학기\\다변량2\\191010 다변량 실습\\Rdata")
getwd()
```  

```{r}
data<-read.table("admission.txt",header=T)
head(data); tail(data)
```  

group별로 GPA, GMAT변수가 존재.  

```{r}
c1<-data[data$group==1,1:2]
c2<-data[data$group==2,1:2]
c3<-data[data$group==3,1:2]
```  

group별로 데이터를 분리  

### 합동공분산행렬 및 그룹 별 평균  

```{r}
S1<-cov(c1); S2<-cov(c2); S3<-cov(c3)
(Sp<-((nrow(c1)-1)*S1+(nrow(c2)-1)*S2+(nrow(c3)-1)*S3)/(nrow(c1)+nrow(c2)+nrow(c3)-3))

data.frame(group1=colMeans(c1),group2=colMeans(c2),group3=colMeans(c3))
```  

### MVN  

```{r}
result_c1 <- mvn(c1)
result_c2 <- mvn(c2)
result_c3 <- mvn(c3)
list(result_c1, result_c2, result_c3)

par(mfrow=c(2,2))
mvn(c1, multivariatePlot = 'qq')
mvn(c2, multivariatePlot = 'qq')
mvn(c3, multivariatePlot = 'qq')
```  

이전에 그룹3의 다변량정규성을 만족한다고 가정하고 넘어갔지만 outlier을 찾아 제거 후 분석해보자.  

#### delete the obs  

```{r}
mvoutlier::chisq.plot(c3)
```  

mvoutlier패키지 chisq.plot함수를 사용하였다. chisq plot에서 정규성에 벗어나는 점을 눈으로 확인 후 직접 obs를 선택하여 그림에서 바로 제거할 수 있다. 그리고 ESC를 눌러 창에서 나오게 되면 제거된 obs의 number도 확인 가능하다.  

```{r}
mvn(c3[-7,],multivariatePlot = 'qq')
```  

7번째 obs를 제거한 후 다시 MVN을 실시하였다.  
이제는 다변량 정규성을 만족한다.  

```{r}
c3<-c3[-7,]
data2<-rbind(c1,c2,c3)

new_data<-inner_join(data,data2,by=c("GPA","GMAT"))

boxM(new_data[,-3], new_data[,3]) # group에 대해 공분산 동질성 검정 -> QDA사용
```  

데이터도 7번 obs는 제거 후, 다시 공분산동질성 검정을 실시하였고, 그 결과 동질하지 않다고 판단하였고 분석을 위해서 QDA를 사용해야 한다.  

### QDA  

```{r}
QDA<-qda(group~GPA+GMAT, data=new_data, prior=c(1,1,1)/3)

qcluster<-predict(QDA,new_data)$class
qct<-table(new_data$group,qcluster)

qct
```  

#### APER  

```{r}
APER<-(1-sum(diag(prop.table(qct))))*100

cat("오분류율 : ",APER)
```

### QDA - CV  

```{r}
QDA<-qda(group~GPA+GMAT, data=new_data, prior=c(1,1,1)/3, CV=T)


(confusion_data<-table(new_data$group, QDA$class))
EAER<-(1-sum(diag(confusion_data))/sum(confusion_data) )*100 # (1-sum(diag(prop.table(confusion_data))))*100  

cat("오분류율은 : ",EAER)
```  

일반적으로 겉보기오류율 APER는 계산이 쉽고 직관적으로 명확하지만, 최적오류율 AER을 실제보다 작게 추정하는 경향이 있다. 이는 표본크기가 큰 경우에도 변하지 않는데 본질적인 원인은 판별함수를 만드는 데에 사용된 자료를 판별함수의 평가에 그대로 이용하는 재대입법 RSM 때문이다.  
재대입법의 대안으로 전체 표본을 training과 validation으로 나누어 전자로 판별함수를 만들고 후자로 이것의 분류규칙의 정도를 평가하는 `교차타당성 방법(cross-validation method, CVM)`도 고려할 수 있다.  
이 방법은 오류율에 대한 불편추정치를 제공하지만 표본크기가 비교적 커야 하며, 또한 분류함수를 구할 때 훈련표본을 사용하여 모든 표본을 다 이용하는 것이 아니기 때문에 구해진 분류함수가 실제 우리가 구하고자 하는 것이 아닐 수 있다.  

위의 오분류율은 교차타당성방법 CVM에 의해 구해졌다.  
APER(apparent error rate)과 EAER은 이 예제에서는 같다.  














