---
title: "GA(유전 알고리즘)"
author: "Jae Kwan Koo"
output:
  github_document:
    toc: yes
    toc_depth: 4
  word_document: default
  html_document:
    fig_height: 6
    fig_width: 10
    highlight: textmate
    toc: yes
    toc_depth: 4
    toc_float: yes
---  

```{r setup, include=FALSE}
knitr::opts_chunk$set(echo=T, fig.align = "center", message=F, warning=F, fig.height = 5, cache=F, dpi = 300, dev = "png")
```  

```{r}
x <- seq(-1, 2, 0.01)
f <- function(x) {
  y = x*sin(10*pi*x)+1
  return(y)
}

plot(x, f(x), type='l'); abline(h=1, col='red')
legend('topleft',legend='f(x)=x*sin(10*pi*x)+1',bty='n')
```  


```{r}
# function for computing f(x) 
funs <- function(x) {
  x = -1 + sum(x*2^seq(0,21))*3/(2^22-1)
  y = x*sin(10*pi*x)+1
  return(c(x,y))
}
```  


```{r}
set.seed(12345)
# root generation
M <- 50; G <- 40; PC <- 0.25; PM <- 0.01
x0 <- matrix(sample(0:1,22*M,replace=TRUE),ncol=22)     # to generate chromosomes of 0 generation 
eval <- apply(x0,1,funs)                                # 행별 함수를 적용.
fx <- t(eval)                                           # to transpose matrix
max.fx <- max(fx[,2])                                   # to find max value
xhat <- fx[which.max(fx[,2]),1]                         # 최댓값가지는 x값
```  

* 변이 확률 : 0.01 (PM : probability of modification)  
* 교배 확률 : 0.25 (PC : probability of crossbreeding)  
* 최대 개체수 : 50 (M)  
* 반복 세대 수 : 40 (G)  

재생확률은 지금같은 경우 1이기 때문에 딱히 할당하지 않았다.  

50개의 행 , 22개의 열을 가지고 있는 matrix를 만드려고 한다.  
행은 각 유전자, 각 염색체를 의미하고, 열은 각 자리에서의 이진 값을 의미한다.  
초기치 난수를 생성. 임의로 생성하기 위해 sample이라는 함수 이용하였다. 여기서 0과 1중에 뽑아내되, 중복이 되게 22개가 나오게 한다. 한 행에 대해서는 22개 0과 1이 계속 중복되어 나타나야 한다. (즉, 복원추출이 필요)  

x0를 행에 대해 funs을 적용하였다.  
transpose하여 fx를 출력.(더 깔끔하게 볼 수 있다.) : 첫 열은 x의 값, 두번째 열은 x에 funs를 적용한 fx의 값이다.  

지금같은 경우 한 세대안에서의 초기 모집단을 가지고 이야기 한 경우이다.  
최대로 만들어주는 x값이 무엇인지는 `max(fx[,2])`로 알 수 있다.   
첫 세대 한해 최대 값 xhat을 구할 수 있다. 지금 같은 경우는 초기 세대만을 가지고 했을 때 해이다. 이제는 세대를 거듭할 수록 변이확률, 교배확률 등 진화과정을 고려해 봐야한다.  


```{r}
# initial values for variables
N <- 0
diff <- 10
results <- c(N, xhat, max.fx)
```  

초기값 설정.  

```{r}
# evolutionary process
while (N < G || abs(diff) > 1e-6) {                     
   nxt <- rep(0,22)                                     # platform for new chromosome 
   for (i in 1:(M-1)) { 
     for (j in (i+1):M) {
       nx <- rbind(x0[i,],x0[j,])                       # to select two rows 
       ss <- (runif(3) < c(PC,PM,PM))                   # to generate uniform variates
       if (ss[1]) {                                     # cross-over
          nx[1,]<-c(x0[i,1:17],x0[j,18:22]) 
          nx[2,]<-c(x0[j,1:17],x0[i,18:22])
       } 
       if (ss[2]) {
          r <- sample(1:22,1)                           # to select position for mutation
          nx[1,r] <- 1-nx[1,r]                          # mutation for group 1
       }
       if (ss[3]) {
          r <- sample(1:22,1)                           # to select position for mutation
          nx[2,r] <- 1-nx[2,r]                          # mutation for group 2
       } 
       if (sum(abs(nx[1,]-x0[i,]))>0) nxt <- rbind(nxt, nx[1,])
       if (sum(abs(nx[2,]-x0[j,]))>0) nxt <- rbind(nxt, nx[2,])
     }
   }
   nxx <- rbind(x0,nxt)                                 # new chromosomes
   fxx <- t(apply(nxx,1,funs))                          # to compute f(x) and to transpose
   diff <- max.fx-max(fxx[,2])                        # to compute change amounts
   if (max.fx < max(fxx[,2])) {                         # to change max and argmax f(x) 
      max.fx <- max(fxx[,2]) 
      xhat <- fxx[which.max(fxx[,2]),1]
   }
   x0 <- nxx[order(fxx[,2],decreasing=T)[1:M],]       # to sort f(x) in decreasing order and to select 50-best values
   N <- N +1    
   results <- rbind(results, c(N, xhat, max.fx))       # to add new results 
}    
```  

쌍을 이뤄서 교배가 일어나는지 봐야하므로 1부터 M-1까지 i+1부터 M까지 쌍이 되게끔 구성.
각각 i번째 j번째 유전자 정보를 가지고 온다.
변이가 일어날 확률이 0.01 교배 0.25라고 했지만 임의로 일어날 것임.

랜던하게 이뤄지게 하기 위해 난수값을 발생시킴

`(runif(3) < c(PC,PM,PM))` : 각각 임의로 난수를 발생시켜서 0.25보다 작을 확률 클확률을 판단.  
왜 변이가 일어날 확률은 왜 2가지인가? - 변이같은 경우 각 유전자 정보안에서 각각이 변이가 발생할 확률이다. 교배가 일어나려면 2개의 유전자 정보가 있어야한다. i번째 j번째에서 발생할 수가 있다. 그래서 i번째에서 변이 확률 , j번째에서 변이 확률 등 2가지가 필요한 것이다.  

각각 0과1사이의 난수와 비교해서 T, F로 반환.  
`if(ss[1])`에서 T값 가지는 경우 들어온다. T인 경우 교배를 이렇게 해라.  

5번째 위치에서 교배하므로 18째 자리부터 22째 자리를 서로 교차해서 바꾸면 된다. 17번째까지는 같고 뒤에는 크로스되게 바꾸면 된다.  

변이가 발생했다고 하면 1에서 22위치 중 값을 하나뽑고 그 위치에서 변이가 발생했다고 하자. 그리고 차이를 보면 된다. 후세대의 값이 더 크면 갱신한다.  

행으로 붙여서 result를 만듦.  
result에서 0은 초기세대 부터 1,2,3 등등 계속 진화해 간다. 각 세대 안에서 최댓값을 이야기한다.  
변화를 하게 되면 갱신. 즉, 증가를 하게되는 방향으로 간다. 세대를 거듭할 수록 1열인 x의 값이 이렇게 된다.  

```{r}
plot(results[,2], results[,3], type='l')
abline(h=1, col='red')
legend('topleft',legend='f(x)=x*sin(10*pi*x)+1',bty='n')
points(results[dim(results)[1],2], results[dim(results)[1],3], col = 'red', pch = 20)
```  


```{r}
library(GA)
GA <- ga(type = "real-valued", 
         fitness =  function(x) f(x),
         lower = -1, upper = 2, 
         popSize = 50, maxiter = 1000, run = 100)

summary(GA)
```  

genetic algorithm에서 g와 a를 따서 ga라고 한다.  

type : 우리가 찾고자 하는 해의 형태 real valued는 실수형태값.  
하지만 우리가 찾는 해가 항상 실수일 필요는 없다. binary등 있다(성공실패로만 나타냄)  
type같은 경우 크게 3가지가 있다. binomial, parerall, real value. real value는 실수에 대해 해를 찾는 것. binomial은 성공과 실패와 같은 값에 사용.  

fitness : 어떤 함수에 대한 해를 찾는지  
popsize : 한 세대에서 각 개체의 최대 크기 population size  
run : 최대 세대수를 1000개라고 봤을 때, 앞의 100개는 계속진동하면서 멀리 떨어진 값일 테니까 무시하고 건너뛰겠다  
prossover : crossover는 교배 -> 교배가 일어날 확률 ,  디폴트가 0.8  
pmutation : 변이 -> 변이가 일어날 확률, 디폴트가 0.1  

```{r}
GA <- ga(type = "real-valued", 
         fitness =  function(x) f(x),
         lower = -1, upper = 2, 
         popSize = 50, maxiter = 1000, run = 100, pcrossover = 0.25, pmutation = 0.01)

summary(GA)
```  

50개의 f(x)값들의 평균값을 구할 수 있다. best는 f(x)의 최대 값이다. 우리는 best값을 기준으로 볼 것이다.
어떤 x값인지를 보려면 summary를 통해 출력하면 된다. GA-settings같은 경우 우리가 입력한 옵션에 대한 정보이다. 마지막 x1의 값이 fx를 최대로 만들어주는 x값이다.  
fitness function value는 아까봤던 best이다. 그 함수의 최댓값이다. 그에 대한 솔루션 x값이 밑에 있다. 이것이 최적의 해라고 할 수 있다.  
확률값이 높다면 바뀌는 경우가 많으므로 수렴의 속도가 느려진다. 해를 찾기는 찾되 훨씬 더 오래걸리는 형태로 찾게 될 것이다.  

popsize를 200으로 바꾸고 확인해봐라. 표본의 숫자가 커지면 수렴의 숫자가 더 빨라진다.  
50개 값들에 대한 평균을 나타내는 것이 mean을 의미
best는 우리가 찾고자 하는 해가 될 것. 직전세대의 best값과 별 차이가 없다면 진화할 필요가 없음.  


```{r}
f <- function(x)  (x^2+x)*cos(x)
lbound <- -10; ubound <- 10

curve(f, from = lbound, to = ubound, n = 1000)
```  

```{r}
GA <- ga(type = "real-valued", fitness = f, lower =lbound, upper = ubound)

summary(GA)
plot(GA)
```  

plot(GA)는 중앙값 평균 베스트 이렇게 3가지 정보가 있다. best는 각 함수의 최댓값. 왜 median도 포함하는가? : 평균과 중앙값이 큰 차이가 있다->이상치가 존재할 수 있다.  
중위수는 best를 따라가는 경향이 있다. best는 고정된것처럼 찾아냈다. 평균은 들쭉날쭉하다.  

```{r}
curve(f, from = lbound, to = ubound, n = 1000)
points(GA@solution, GA@fitnessValue, col = 2, pch = 19)
```  

```{r}
Rastrigin <- function(x1, x2){
  20 + x1^2 + x2^2 - 10*(cos(2*pi*x1) + cos(2*pi*x2))
}

x1 <- x2 <- seq(-5.12, 5.12, by = 0.1)

f <- outer(x1, x2, Rastrigin)
persp3D(x1, x2, f, theta = 50, phi = 20, color.palette = bl2gr.colors)
filled.contour(x1, x2, f, color.palette = bl2gr.colors)
```  

비선형함수 식이다. x1,x2에 대한 최적의 해를 찾아야 한다.  
theta와 phi는 각도를 의미한다. 그냥 3d로 돌려서 본 것이다. color.palette : 그림을 그릴 때, 색을 부여한다.  
함수의 값이 커질수록 빨간색, 작을수록 파란색을 띈다. 모퉁이가 빨간색을 띈다.  

2차원 그림으로도 볼 수 있다. 그림상으로는 확답내리기 어렵다.  
이에 대한 해답을 구해보자.  
x1, x2에 대한 범위 2개가 필요하다. x1,x2에 대한범위 -5.12부터 시작 변수 매칭되게 순서 지키기  

```{r}
GA <- ga(type = "real-valued", 
         fitness =  function(x) -Rastrigin(x[1], x[2]),
         lower = c(-5.12, -5.12), upper = c(5.12, 5.12), 
         popSize = 50, maxiter = 1000, run = 100)
summary(GA)
```  

함수의 최댓값은 거의 0이고 그 해는 x1과 x2이다.  

```{r}
plot(GA)
filled.contour(x1, x2, f, color.palette = bl2gr.colors, 
               plot.axes = { axis(1); axis(2); 
                 points(GA@solution[,1], GA@solution[,2], 
                        pch = 3, cex = 2, col = "white", lwd = 2) }
)
```  


번외)  
-Rastrigin : 이 함수를 최소로 만드는 함수값을 구해보자는 것 (-붙힘: 모양을 뒤집으면 됨) 원래함수에 -를 붙히면 된다. 이 함수를 최소로 만들어주는 x1,x2를 구해보자.  

```{r}
monitor <- function(obj) { 
  contour(x1, x2, f, drawlabels = FALSE, col = grey(0.5))
  title(paste("iteration =", obj@iter), font.main = 1)
  points(obj@population, pch = 20, col = 2)
  Sys.sleep(0.2)
}

GA <- ga(type = "real-valued", 
         fitness =  function(x) -Rastrigin(x[1], x[2]),
         lower = c(-5.12, -5.12), upper = c(5.12, 5.12), 
         popSize = 50, maxiter = 100
         )   # monitor option  /  monitor = monitor


suggestedSol <- matrix(c(0.2,1.5,-1.5,0.5), nrow = 2, ncol = 2, byrow = TRUE)
GA <- ga(type = "real-valued", 
         fitness =  function(x) -Rastrigin(x[1], x[2]),
         lower = c(-5.12, -5.12), upper = c(5.12, 5.12), 
         suggestions = suggestedSol,      # 해의 범위 제안.
         popSize = 50, maxiter = 100)
summary(GA)
```  

monitor은 변화해 가는 과정을 만들어줄 수 있다. 이 함수같은 경우 따로 만들었지만 GA안에서 사용한다.  
monitor 옵션은 해를 찾아가는 과정을 물어볼 거냐는 말이다. 너가 원하는 형태를 함께 제시하라는 말.  

suggestedSol : 함수의 범위보다 내가 해가 있을 법한 범위를 제안하는 것.  
x1 는 0.2~1.5, x2 는 -1.5~0.5에 있을 것이라고 내가 제안.  

구간을 매우 좁게하여 iter도 한번에 끝난다. 구간을 좁힌 범위에서 나올 수 있는 최적의 해는 다음과 같다.  

대부분 비슷한 값을 얻게 될 테지만 seed고정해놓고 GA돌리면 동일한 결과를 얻을 수 있을 것.  