---
title: "Multidimensional Scaling(MDS) - (1)"
author: "Jae Kwan Koo"
output:
  github_document:
    toc: yes
    toc_depth: 4
  word_document: default
  html_document:
    fig_height: 6
    fig_width: 10
    highlight: textmate
    toc: yes
    toc_depth: 4
    toc_float: yes
---  

```{r setup, include=FALSE}
knitr::opts_chunk$set(echo=T, fig.align = "center", message=F, warning=F, fig.height = 5, cache=F, dpi = 300, dev = "png")
```  

다차원 척도법 : 개체들 사이의 유사성/비유사성을 측정하여 2차원 이상의 공간상에 점으로 표현  
개체들간의 거리계산은 주로 `유클리드거리 행렬` 사용  
 
* 계량형 mds : cmdscale, 비계량형 : isoMDS  

* `계량형 MDS` : 데이터가 연속형 변수(구간척도, 비율척도)인 경우사용.  

* `비계량형 MDS` : 데이터가 순서척도인 경우 사용. 거리가 특별한 단위의미를 가지지 않는 경우이다.  

## economicview.txt data   

```{r}
setwd("D:\\Jae Kwan\\R프로그래밍\\Multivariate Analysis")
getwd()

data<-read.table("economicview.txt", header=T)
head(data)
```  

기관의 이름을 rowname으로 옮기는 것이 나아보인다.  

```{r}
X<-data[,-1]; rownames(X)<-data[,1]
head(X)
```  

### Dissimilarity Matrix from Raw Data

```{r}
X<-scale(as.matrix(X))  #표준화

m <-as.matrix(dist(X, method="euclidean"))
d<-round(m, 3)

d
```  

유클리드거리를 이용해 비유사성 행렬을 만들었다.  

### Metric MDS 

```{r}
con<-cmdscale(d, k=2, eig=T)
con
```  

경제전망 자료의 표준화 유클리드 거리에 대한 계량형 MDS이다.  
k는 max dimension을 의미한다.  
cmdsclae : matrix 데이터들의 값을 거리로 생각하고, 2차원상으로 나타내었다.  

```{r}
round(con$eig,3)
```  

고유치들을 나타낸다.  

```{r}
con$GOF 
```  

둘 다 2차원에 대한 GOF이다.  
두 번째(0.5544070)인 경우 고유값의 절댓값으로 계산한 차이이다. 지금은 두 값이 별로 차이가 나지 않는다.  

```{r}
x<-con$points[,1]; y<-con$points[,2]
lim<-c(-max(abs(con$points)), max(abs(con$points)))

plot(x,y, xlab="Dimension 1", ylab="Dimension 2", xlim=lim, ylim=lim)
text(x,y+0.6, rownames(d), cex=0.8, pos=1)
abline(v=0, h=0)
```  

비슷한 거리면 비슷한 경제 예측을 한 기관이라고 해석할 수 있을 것.  




## morse.txt data.  

### Dissimilarity Matrix from Similarity Matrix  

```{r}
setwd("D:\\Jae Kwan\\R프로그래밍\\Multivariate Analysis")
data2<-read.table("morse.txt", header=T, check.names=F)

C<-as.matrix(data2)
sign<-colnames(C)
```

Morse data의 계량형 MDS :유사성행렬이므로 비유사성행렬로 변환  
단위가 자료에서 유효하다 보는 것이다.  


### Standard Transformation : cij(similarity) to dij(dissimilarity)  

```{r}
n<-nrow(C); J<-matrix(1,n,n)

cii<-diag(diag(C))%*%J
cij<-C
cjj<-J%*%diag(diag(C))

D<-sqrt(cii-2*cij+cjj)
D
```  

### Metric MDS  

```{r}
con<-cmdscale(D, k=2, eig=T)
con
```  

위의 결과는 계량형 MDS의 형상좌표와 적합도가 56.2%임을 나타낸다.  

### MDS plot  

```{r}
x<-con$points[,1]
y<-con$points[,2]
lim1<-c(-max(abs(x)), max(abs(x)))
lim2<-c(-max(abs(y)), max(abs(y)))

plot(x,y, xlab="Dim1", ylab="Dim2", xlim=lim1, ylim=lim2)

text(x,y,sign, cex=0.8, pos=1)
abline(v=0,h=0)
```  

적합도가 56.2%인 MDS 그림이다.  

9번0번 모스부호가 사람이 비슷하게 느꼈다. 비슷한 소리로 인식했다는 것이다. 6번 7번은 살짝 거리가 있지만 
9번 0번에 비해서는 약간 거리가 있는 편이다. 실제로 모스부호가 다른만큼 사람들이 다르게 판단한 것이라고 볼 수 있다.  

## bankbinary.txt data  

### 은행 경영평가 자료의 계량형 MDS  

```{r}
setwd("D:\\Jae Kwan\\R프로그래밍\\Multivariate Analysis")
data3<-read.table("bankbinary.txt", header=T) 
X<-data3[, -1]

bank<-data3[, 1] 
n<-nrow(X); p<-ncol(X) 
```  


### Dissimilarity Matrix from Binary Data  

```{r}
m <-as.matrix(dist(X, method="euclidean", diag=T)) 
D<-round(m^2, 3)/p 
```  

자료 특징이 binary이면 단위가 의미없고, 단위가 없으므로 nonmetric이나 metric이나 차이 없다.  


### Metric MDS  

```{r}
con<-cmdscale(D, k=2, eig=T) 
con
```  

계량형 MDS의 형상좌표와 적합도가 82.21%을 나타낸다.  

미리 주어진 자료에 따르면  

* 인수되는 은행 : 동화, 동남, 대동, 충청, 경기  
* 은수하는 은행 : 신한, 주택, 국민, 하나, 한미  
* 경영평가 대상은행 : 조흥, 상업, 한일, 외환, 평화, 강원, 충북  

으로 군집화되있어 MDS를 통해 이들의 군집화의 타당성을 살펴보게 된다.  

```{r}
x<-con$points[, 1] 
y<-con$points[, 2] 
lim<-c(-max(abs(con$points)), max(abs(con$points)))

plot(x, y, xlab="Dim1", ylab="Dim2", xlim=lim, ylim=lim) 

text(x, y, bank, cex=0.8, pos=1) 
abline(v=0, h=0)
```  

위의 그림은 적합도가 82.21%인 MDS 그림이다.  

범주형이라 동일한 점이 몇 개 찍히는 것을 볼 수 있다.  
연속형 변수별로 이항적 기준에 의해 이진수자료로 변환하다 보면 개체 간에 동일한 자료 값을 가지는 경우가 많이 발생되기 때문이다.  

<은행 경영평가 잘에 대한 MDS 그림의 군집 및 특성>  

* 1사분면 : 주택, 신한, 하나, 한미  
    * 인수하는 은행  
    
* 2,3사분면 : 충북, 동남, 대동, 평화, 동화, 강원, 충청, 경기  
    * 인수되는 은행  
    
* 4사분면 : 조흥, 상업, 외환, 한일, 국민  
    * 경영평가 대상  

MDS 그림에 나타난 은행들의 경영평가 결과에서 특이한 점은 제2와 제3사분면의 인수되는 은행으로 분류되어 퇴출되어야 할 충북, 평화, 강원 은행이 실제로는 경영평가 대상으로 되어 있었다.  
