---
title: "Multidimensional Scaling(MDS) - (3)"
author: "Jae Kwan Koo"
output:
  github_document:
    toc: yes
    toc_depth: 4
  word_document: default
  html_document:
    fig_height: 6
    fig_width: 10
    highlight: textmate
    toc: yes
    toc_depth: 4
    toc_float: yes
---  

```{r setup, include=FALSE}
knitr::opts_chunk$set(echo=T, fig.align = "center", message=F, warning=F, fig.height = 5, cache=F, dpi = 300, dev = "png")
```  

```{r}
setwd("D:\\Jae Kwan\\R프로그래밍\\Multivariate Analysis")
data<-read.table("color3.txt", header=T)

colnames(data)<-c("남색","청색","X465","청록색","X490","녹색","X537","황녹색","X584","노랑색","X610","귤색","주황색","적색")
```  

색 컬럼에 대해 보기 편하게 색 이름을 변수이름으로 대체하였다.  

#1.  

## (1) Explain whether data is a similarity matrix or a dissimilarity matrix.  

일반적으로 다변량 자료행렬 X로부터 두 개체 r, s 간의 거리로 나타낸 비유사성 가 크면 두 개체 간의 유사성 는 작아지며, 반대로 비유사성이 작아지면 유사성은 크게 된다.  
비유사성과 유사성의 사이의 가장 큰 차이점은 거리를 나타내는 비유사성은 양의 값을 나타내는 반면 유사성은 0과 1사이의 값을 나타낸다.  
가장 잘 알려진 비유사성에서 유사성으로의 변환은 $C_{rs} = 1 / (1+d_{rs})$ 이며, $0 \le C_{rs} \le 1$ 을 만족한다.  
따라서, 위의 행렬은 유사성행렬이다.  

## (2) In the non-metric MDS, show that the MDS Map provides a color circle.  

### Dissimilarity Matrix from Similarity Matrix  

```{r}
C<-as.matrix(data)

color_name<-colnames(C); n<-nrow(C)
```  

### Standard Transformation : cij(similarity) to dij(dissimilarity)  

```{r}
J<-matrix(1,n,n)
cii<-diag(diag(C))%*%J
cij<-C
cjj<-J%*%diag(diag(C))

D<-sqrt(cii-2*cij+cjj)
round(D,3)
```  

유사성 행렬을 비유사성 행렬로 변환하는 과정에 의해서 비유사성 행렬을 D라고 두어 구하였다.  

### Nonmetric MDS  

```{r}
library(MASS)
con<-isoMDS(D, k=2)
con
```  

stress가 2.92%(0.0292)이므로 크루스칼 판별기준에 의해 적합도는 뛰어남(excellent)에 해당한다.   

### MDS plot  

```{r}
x<-con$points[,1]; y<-con$points[,2]
lim1<-c(-max(abs(x)), max(abs(x))); lim2<-c(-max(abs(y)), max(abs(y)))

plot(x,y, xlab="Dim1", ylab="Dim2", xlim=lim1, ylim=lim2)
text(x,y,color_name, cex=0.8, pos=1)
abline(v=0, h=0)
```  

MDS map은 원형태를 형성하는 모습을 보이고 있다.  
여기서 제 1축을 기준으로 왼쪽에는 녹색계열의 색들이, 오른쪽에는 노란색계열의 색들이 위치하고 있다. 또한, 제 2축을 기준으로는 위쪽에는 밝은색들이 아래쪽에는 상대적으로 진한색들이 그룹을 이루고 있다.  

### Shepard  Diagram of non-metric MDS  

```{r}
data_sh <- Shepard(D[lower.tri(D)], con$points)

plot(data_sh$x,data_sh$yf, pch = ".", xlab = "Dissimilarity", ylab = "Distance", 
     xlim = range(data_sh$x), ylim = range(data_sh$x))
lines(data_sh$x, data_sh$yf, type = "S")
```  

세퍼드그림은 수직축에 순위상과 수평축에 실제 비유사성에 대한 산점도로 비계량형 MDS에서 가정한 f(⦁)의 단조성이 만족됨을 보이고 있다. 위에서의 뛰어난 적합도는 세퍼드그림에서 매우 돋보이는 단조성을 통해서도 짐작할 수 있다.  

## (3) Compare the results of non-metric MDS and metric MDS.  

### non-metric MDS  

#### Image Diagram  

```{r}
plot(data_sh$y,data_sh$yf, pch = ".", xlab="FitDissimilarity", ylab="Distance", 
  xlim=range(data_sh$y), ylim=range(data_sh$y))
lines(data_sh$y, data_sh$yf, type="p")
```  

상그림은 수직축에 순위상과 수평축에 2차원의 형상좌표로부터 얻어지는 비유사성에 대한 산점도로 원점을 지나는 직선상에 잘 놓여 있어 비계량형 MDS가 잘 적합되었다고 여겨진다.  
또한, 위의 stress에 대한 결과처럼 적합정도는 뛰어남(excellent)에 속한다.  

#### metric MDS  

```{r}
con<-cmdscale(D, k=2, eig=T) 
con
```  

2차원 MDS 그림의 GOF는 53.4%로 높은 적합률을 보이지 않는다.  

#### MDS plot  

```{r}
x<-con$points[,1] ; y<-con$points[,2] 
lim<-c(-max(abs(con$points)), max(abs(con$points)))

plot(x, y, xlab="Dim1", ylab="Dim2", xlim=lim, ylim=lim) 
text(x, y, color_name, cex=0.8, pos=1) 
abline(v=0, h=0)
```  

non-metric MDS, metric MDS 방법을 통해 살펴본 MDS 그림은 둘 다 비슷한 패턴을 보인다.  

## (4) Compare the Goodness-of-fits of MDS MAPs of (3).  

(3)의 결과에서 non-metric MDS는 뛰어남(excellent)를 보였고, metric MDS는 58.4%로 GOF가 높지 않았다. 따라서 non-metric MDS가 주어진 예제에서는 더 타당하다고 볼 수 있다.  


# 2. Consider the railway distance [Data 7.7.1] (railroad2.txt) between cities in Korea.  

```{r}
setwd("D:\\Jae Kwan\\R프로그래밍\\Multivariate Analysis")
data2<-read.table("railroad2.txt", header=T)
data2
```  

비유사성 행렬임을 알 수 있다.  

## (1) Perform metric MDS and non-metric MDS and interpret the axis of the MDS MAPs.  

### Dissimilarity Matrix

```{r}
D<-as.matrix(data2)
rail_name<-colnames(D)
```  

### Metric MDS  

```{r}
con<-cmdscale(D, k=2, eig=T) 
con
```  

2차원 MDS 그림의 GOF는 82.17%로 적당한 적합률을 보이고 있다.  

### MDS plot  

```{r}
x<-con$points[,1]; y<-con$points[,2]
lim<-c(-max(abs(con$points)+10), max(abs(con$points)+10))

plot(x,y, xlab="Dimension 1", ylab="Dimension 2", xlim=lim, ylim=lim)
text(x,y+0.6, rail_name, cex=0.8, pos=1)
abline(v=0, h=0)
```  

dim2축을 기준으로 아래는 east 위는 west를 가리키며, dim1축을 기준으로 왼쪽은 남부지방, 오른쪽은 중부, 수도권, 강원도 등을 가리킨다.  

### Non-metric MDS  

```{r}
library(MASS)
con<-isoMDS(D, k=2)
con
```  

stress가 6.004032% (=6.004032)이므로 크루스칼의 판별기준에 의해 좋음(good)에 속한다.  

```{r}
x<-con$points[,1]; y<-con$points[,2]
lim1<-c(-max(abs(x)+10), max(abs(x)+10)); lim2<-c(-max(abs(y)+10), max(abs(y)+10))

plot(x,y, xlab="Dim1", ylab="Dim2", xlim=lim1, ylim=lim2)
text(x,y,rail_name, cex=1, pos=3)
abline(v=0, h=0)
```  

Metric MDS 그림과 마찬가지로 같은 패턴의 모습을 보여주고 있다.  

### Shepard  Diagram  

```{r}
data2_sh <- Shepard(D[lower.tri(D)], con$points)

plot(data2_sh$x,data2_sh$yf, pch = ".", xlab = "Dissimilarity", ylab = "Distance", 
     xlim = range(data2_sh$x), ylim = range(data2_sh$x))
lines(data2_sh$x, data2_sh$yf, type = "S")
```  

세퍼드그림은 수직축에 순위상과 수평축에 실제 비유사성에 대한 산점도로 비계량형 MDS에서 가정한 f(⦁)의 단조성이 만족됨을 보이고 있다.  

### Image Diagram  

```{r}
plot(data2_sh$y,data2_sh$yf, pch = ".", xlab="FitDissimilarity", ylab="Distance", 
  xlim=range(data2_sh$y), ylim=range(data2_sh$y))
lines(data2_sh$y, data2_sh$yf, type="p")
```  

상그림은 수직축에 순위상과 수평축에 2차원의 형상좌표로부터 얻어지는 비유사성에 대한 산점도로 원점을 지나는 직선상에 잘 놓여 있어 비계량형 MDS가 잘 적합되었다고 여겨진다.  
또한, 위의 stress에 대한 결과처럼 적합정도는 좋음(good)에 속한다.  

## (2) Compare the Goodness-of-fits of two MDS MAPs.  

(1)의 결과에서 non-metric MDS는 좋음(good)을 보였고, metric MDS는 약 82%로 GOF가 높은 모습을 보여주었다. 따라서 Metric MDS가 주어진 예제에서는 더 좋은 퍼포먼스를 보여준다고 볼 수 있다. MDS MAPs에서의 모습들은 둘 다 비슷한 형태를 보였다.


