---
title: "Multidimensional Scaling(MDS) - (2)"
author: "Jae Kwan Koo"
output:
  github_document:
    toc: yes
    toc_depth: 4
  word_document: default
  html_document:
    fig_height: 6
    fig_width: 10
    highlight: textmate
    toc: yes
    toc_depth: 4
    toc_float: yes
---  

```{r setup, include=FALSE}
knitr::opts_chunk$set(echo=T, fig.align = "center", message=F, warning=F, fig.height = 5, cache=F, dpi = 300, dev = "png")
```  

## Non-Metric MDS - klpga.txt data  

```{r}
setwd("D:\\Jae Kwan\\R프로그래밍\\Multivariate Analysis")
data<-read.table("klpga.txt", header=T)

X<-scale(data, scale=T)

X<-as.matrix(data)
player<-rownames(X); n<-nrow(X); p<-ncol(X)
```  

비계량형 MDS : 데이터가 순서척도인 경우 사용  
거리가 특별한 단위의미를 가지지 않는 경우이다.  

KLPGA 선수의 성적(klpga.txt)에 대한 비계량형 MDS  


### 표준화 유클리드거리  

```{r}
D <- as.matrix(dist(X, method="euclidean"))
```  



### Dissimilarity Matrix  

```{r}
m <-as.matrix(dist(X, method="euclidean", diag=T))
D<-round(m^2, 3)/p
```  

비계량형 MDS에서는 비유사성행렬 D가 반드시 거리행렬이라 여기지 않아도 되나 실제로 자료가 유사성행렬로 나타날 때 가장 적절한 경우가 많다.  

스트레스 공식의 최소화는 최경사하경법, Levenberg-Marquart, 가우스-뉴턴법과 같은 비선형회귀문제를 해결하는 수치최적화 알고리즘이 적용된다.  

### Nonmetric MDS  

```{r}
library(MASS)  # for using isoMDS functions - Nonmetric MDS

con<-isoMDS(D, k=2)
con
```  

크루스칼 판별기준에 따르면 stress = 11.60241%는 적합도가 보통정도에 해당한다.  

```{r}
x<-con$points[,1]; y<-con$points[,2]
lim1<-c(-max(abs(x)), max(abs(x))); lim2<-c(-max(abs(y)), max(abs(y)))


plot(x,y, xlab="Dim1", ylab="Dim2", xlim=lim1, ylim=lim2)
text(x,y,player, cex=0.8, pos=2)
abline(v=0, h=0)
```  

### Shepard  Diagram  

```{r}
klpga_sh <- Shepard(D[lower.tri(D)], con$points)

plot(klpga_sh$x, klpga_sh$yf, pch = ".", xlab = "Dissimilarity", ylab = "Distance", 
     xlim = range(klpga_sh$x), ylim = range(klpga_sh$x))
lines(klpga_sh$x, klpga_sh$yf, type = "S")
```  

함수의 단조성을 가지고 이야기하게 되는데, 전체적으로 단조함수라고 볼 수 있으므로 gof에 대해서 볼 때, 적합이 잘 되었다.  
세퍼드그림은 수직축에 순위상과 수평축에 실제 비유사성에 대한 산점도로 비계량형 MDS모형에서 가정한 f()의 단조성이 만족됨을 보이고 있다.  

### Image Diagram  

```{r}
plot(klpga_sh$y, klpga_sh$yf, pch=".", xlab="FitDissimilarity", ylab="Distance", 
  xlim=range(klpga_sh$y), ylim=range(klpga_sh$y))
lines(klpga_sh$y, klpga_sh$yf, type="p")
```  

상그림은 수직축에 순위상과 수평축에 2차원의 형상좌표로부터 얻어지는 비유사성에 대한 산점도로 원점을 지나는 직선상에 잘 놓여 있어 비계량형 MDS가 잘 적합되었다고 여겨진다.  


## Non-Metric MDS - Morse.txt data  

```{r}
setwd("D:\\Jae Kwan\\R프로그래밍\\Multivariate Analysis")
data2<-read.table("morse.txt", header=T)

C<-as.matrix(data2)
sign<-colnames(C); n<-nrow(C)

data2
```  

### Standard Transformation : cij(similarity) to dij(dissimilarity)  

```{r}
J<-matrix(1,n,n)

cii<-diag(diag(C))%*%J
cij<-C
cjj<-J%*%diag(diag(C))

D<-sqrt(cii-2*cij+cjj)
D
```  

### Non Metric MDS  

```{r}
library(MASS)
con<-isoMDS(D, k=2)
con
```  

```{r}
x<-con$points[,1]; y<-con$points[,2]
lim1<-c(-max(abs(x)), max(abs(x))); lim2<-c(-max(abs(y))-0.2, max(abs(y)))

plot(x,y, xlab="Dim1", ylab="Dim2", xlim=lim1, ylim=lim2)
text(x,y,sign, cex=0.8, pos=1)
abline(v=0,h=0)
```  

MDS 그림에서의 모스부호끼리의 거리가 살짝 달라지긴 했지만, 기본적으로 큰 차이가 없어보인다.  

### Shepard  Diagram  

```{r}
morse_sh <- Shepard(D[lower.tri(D)], con$points)

plot(morse_sh$x, morse_sh$yf, pch = ".", xlab = "Dissimilarity", ylab = "Distance", 
     xlim = range(morse_sh$x), ylim = range(morse_sh$x))
lines(morse_sh$x, morse_sh$yf, type = "S")
```  

함수의 단조성을 가지고 이야기하게 되는데, 전체적으로 단조함수라고 볼 수 있으므로 gof에 대해서 볼 때, 적합이 잘 되었다.  
세퍼드그림은 수직축에 순위상과 수평축에 실제 비유사성에 대한 산점도로 비계량형 MDS모형에서 가정한 f()의 단조성이 만족됨을 보이고 있다.  

### Image Diagram  

```{r}
plot(morse_sh$y, morse_sh$yf, pch=".", xlab="FitDissimilarity", ylab="Distance", 
  xlim=range(morse_sh$y), ylim=range(morse_sh$y))
lines(morse_sh$y, morse_sh$yf, type="p")
```  

상그림은 수직축에 순위상과 수평축에 2차원의 형상좌표로부터 얻어지는 비유사성에 대한 산점도로 원점을 지나는 직선상에 잘 놓여 있어 비계량형 MDS가 잘 적합되었다고 여겨진다.








